臺灣高等法院刑事裁定
111年度抗字第828號
抗  告  人
即  受刑人  賴奕銘



上列抗告人即受刑人因聲請定其應執行刑案件，不服臺灣士林地
方法院中華民國111年5月4日裁定（111年度聲字第421號），提
起抗告，本院裁定如下：
    主  文
抗告駁回。
    理  由
一、原裁定意旨略以：抗告人即受刑人賴奕銘（下稱抗告人）因
    違反毒品危害防制條例等案件，先後經判處如附表所示之刑
    ，均經分別確定在案。原審認檢察官就抗告人所犯如附表所
    示各罪定其應執行之刑之聲請為正當，爰定其應執行刑有期
    徒刑9年3月等語。
二、抗告意旨略以：原裁定量刑過重，不符比例原則，且附表編
    號5所示之罪，受刑人符合自首，並曾帶警方起出槍枝等情
    ，請法官斟酌，重新量刑云云。
三、按數罪併罰，有二裁判以上宣告多數有期徒刑者，於各刑中
    之最長期以上，各刑合併之刑期以下，定其應執行之刑期，
    但不得逾30年，刑法第51條第5款、第53條規定甚明。次按
    刑事訴訟法第370條第2項、第3項，已針對第二審上訴案件
    之定應執行之刑，明定有不利益變更禁止原則之適用；而分
    屬不同案件之數罪併罰有應更定執行刑之情形，倘數罪之刑
    ，曾經定其執行刑，再與其他裁判宣告之刑定其應執行刑時
    ，在法理上亦應同受此原則之拘束。亦即，另定之執行刑，
    其裁量所定之刑期，不得較重於前定之執行刑加計後裁判宣
    告之刑之總和。法院於裁量另定應執行之刑時，祗須在不逸
    脫上開範圍內為衡酌，而無全然喪失權衡意義或其裁量行使
    顯然有違比例原則之裁量權濫用之例外情形，並不悖於定應
    執行刑之恤刑目的者，即無違裁量權之內部界限（最高法院
    110年度台抗字第475號裁定意旨參照）。
四、經查：
  ㈠抗告人所犯附表所示之罪，業經法院先後判處附表所示之刑
    ，並於附表所示日期分別確定在案，有各該裁判及本院被告
    前案紀錄表在卷可按。其中附表編號3、4、7所示之罪，得
    易科罰金，附表編號1、2、5、6所示之罪，則屬不得易科罰
    金，依刑法第50條第1項第1款、第2項規定，須經受刑人請
    求檢察官聲請定其應執行刑者，始得依刑法第51條規定定其
    應執行刑。茲檢察官依抗告人請求向最後事實審之原審法院
    聲請就附表所示各罪定其應執行之刑，經原審審核認聲請為
    正當，尊重各該確定判決之原裁判法院本於罪刑相當原則所
    量定之刑度，定其應執行有期徒刑9年3月，係在各刑中之最
    長期（即5年6月）以上，各刑合併之刑期（即10年4月）以
    下，復未逾附表各編號前所定之應執行刑加計其他裁判所處
    刑期之總和（即附表編號1、2、5、6曾定應執行刑有期徒刑
    8年2月，附表編號3、4、7曾定應執行刑有期徒刑1年3月，
    合計為9年5月），符合量刑裁量之外部性界限及內部性界限
    ，要屬法院裁量職權之適法行使，且與法律規範之目的、精
    神、理念及法律秩序亦不相違背，核無不當。
　㈡抗告人雖執前開情詞，指摘原裁定所定應執行刑過重云云。
    然抗告人所犯如附表所示各罪，附表編號2、3、4、7均為施
    用第二級毒品罪，僅戕害自身健康，行為態樣尚屬平和、相
    似，責任非難重複程度較高，相較於附表編號1轉讓禁藥罪
    、附表編號5非法寄藏可發射子彈具殺傷力之槍枝罪、附表
    編號6非法製造可發射子彈具殺傷力之手槍罪，各罪犯罪類
    型不同，所侵害法益並不相同，責任非難重複程度較低，各
    自侵害法益之加重效應較為獨立，況附表編號1、2、5、6曾
    定應執行刑有期徒刑8年2月、附表編號3、4、7曾定應執行
    刑有期徒刑1年3月，從而原審本此意旨，綜合考量斟酌後，
    對抗告人所犯如附表所示之罪刑再給予適度之刑罰折扣，而
    裁定前揭應執行刑，難認有失權衡意義而有裁量權濫用之情
    形。至抗告意旨所指附表編號5所示之罪符合自首、抗告人
    曾協助警方起出槍枝云云，附表編號5所示確定判決即本院1
    07年度上訴字第2940號判決理由參、三及肆、二已分別說明
    關於自首認定及審酌被告犯後態度量刑部分，有該判決在卷
    可參（見聲421卷第57頁），且此些部分俱屬該個案審理量
    刑事由，與本案數罪併罰定應執行刑應審酌之量刑事由迥異
    。抗告人執上開理由指摘原裁定違法，請求撤銷原裁定云云
    ，為無理由，應予駁回。
五、另原裁定附表補充、更正如下：㈠編號2犯罪日期欄更正為「
    106年6月5日凌晨2時許」；㈡編號3、4、7備註欄均補充為「
    編號3、4、7經士林地院109年度聲字第377號裁定應執行有
    期徒刑1年3月」；㈢編號5偵查（自訴）機關年度案號欄補充
    為「臺北地檢107年度偵字第9357號等」；㈣編號7偵查（自
    訴）機關年度案號欄補充為「士林地檢107年度毒偵緝字第1
    17號等」，末此指明。
據上論斷，依刑事訴訟法第412條，裁定如主文。
中　　華　　民　　國　　111 　年　　6 　　月　　20　　日
                  刑事第十二庭  審判長法　官  陳如玲
                                      法　官  魏俊明
                                      法　官  蔡如惠
以上正本證明與原本無異。
如不服本裁定，應於收受送達後五日內向本院提出抗告狀。
                                      書記官  宗志強
中　　華　　民　　國　　111 　年　　6 　　月　　20　　日